臺灣高等法院臺中分院民事裁定
111年度聲字第132號
聲  請  人  楊明翰  

相  對  人  廖瑞雲(即李櫻霜之承當訴訟人)


上列當事人間請求分割共有物等事件(案號：臺灣臺中地方法院1
08年度訴字第1686號、本院110年度上字第290號)，聲請人聲請
停止執行，本院裁定如下：   
    主  文
聲請駁回。 
    理  由
一、聲請意旨略以：
    兩造間因分割共有物等事件，經原判決【案號：臺灣臺中地
    方法院(下稱臺中地院)108年度訴字第1686號】判命聲請人
    應將坐落臺中市○○區○○段0000○00地號土地如臺中市清水地
    政事務所民國109年2月13日清土測字第037100號收件土地複
    丈成果圖所示編號a部分面積120平方公尺之建物(下稱系爭
    建物)拆除，並將該部分土地返還全體共有人，且依職權宣
    告假執行。相對人即以原判決宣告假執行為執行名義，對聲
    請人聲請強制執行，經臺中地院以111年度司執字第95390號
    執行事件(下稱系爭執行事件)受理。惟聲請人已對於原判決
    提起上訴，由本院審理中(案號：本院110年度上字第290號
    ，下稱本案)，系爭建物若執行拆除，難以回復原狀。為此
    ，聲請人願供擔保，請准裁定於本案判決確定前，停止系爭
    執行事件之執行程序等語。
二、按強制執行程序開始後，除法律另有規定外，不停止執行。
    有回復原狀之聲請，或提起再審或異議之訴，或對於和解為
    繼續審判之請求，或提起宣告調解無效之訴、撤銷調解之訴
    ，或對於許可強制執行之裁定提起抗告時，法院因必要情形
    或依聲請定相當並確實之擔保，得為停止強制執行之裁定，
    強制執行法第18條定有明文。準此，強制執行程序開始後，
    原則上不停止執行，僅於有強制執行法第18條第2項規定之
    情形，法院始得於必要情形或依聲請定相當並確實之擔保，
    為停止執行之裁定。而強制執行法第18條第1項所稱法律另
    有規定之情形，係指同條第2項之情事及公司法、破產法所
    規定有關執行障礙之事由等情事而言，對於為執行名義之判
    決聲明不服而提起上訴，並不包括在內(最高法院102年度台
    抗字第276號、96年度台抗字第325號裁定參照)。
三、查相對人持原判決宣告假執行為執行名義，聲請對聲請人執
    行拆除系爭建物與返還土地，經系爭執行事件受理在案，且
    聲請人就原判決提起上訴，由本案審理中，此有聲請人所提
    臺中地院111年8月18日中院平111司執字第00000號執行命令
    影本，及本案卷宗可稽。準此，本案尚在審理中且未判決，
    自無判決確定之可言，是聲請人無由提起再審或異議之訴或
    其他合於強制執行法第18條所定之訴訟或請求，且聲請人對
    原判決提起上訴，核非強制執行法第18條或其他規定得停止
    強制執行之法定事由，法院自不得為停止執行之裁定。從而
    ，本件聲請於法自有未合，應予駁回。
四、爰裁定如主文。
中　　華　　民　　國　　111 　年　　8 　　月　　29　　日
    　　      民事第二庭  審判長 法　官  楊 國 精
　　　　　　　　　　　　         法　官  陳 得 利
      　　　　　　　　　　       法  官  陳 正 禧   
正本係照原本作成。             
不得抗告。
                                 書記官  陳 三 軫   

中　　華　　民　　國　　111 　年　　8 　　月　　29　　日